【裁判字號】    97,易,3821
【裁判日期】    980116
【裁判案由】    竊盜
【裁判全文】
臺灣板橋地方法院刑事判決              97年度易字第3821號
公  訴  人  臺灣板橋地方法院檢察署檢察官
被      告  乙○○
                    （另案於臺灣臺北監獄臺北分監執行）
上列被告因竊盜案件，經檢察官提起公訴（97年度偵字第29453
號），本院判決如下：
    主  文
乙○○竊盜，處有期徒刑伍月，如易科罰金，以新臺幣壹仟元折
算壹日。
    事  實
一、乙○○前有多次竊盜犯罪執行紀錄，最近一次於民國九十六
    年間因竊盜罪經本院判處拘役三十日確定，於同年十月十一
    日執行完畢，復於九十七年七月二十三日犯竊盜罪，嗣經本
    院以九十七年度簡字第七四一四號判處有期徒刑二月確定，
    現在監執行中（本案不構成累犯）。詎乙○○不知悔改，於
    九十七年十月一日上午八時五十分許，在臺北縣板橋市○○
    路○段與沙崙街口附近之美廉社商店前，見味全食品公司巡
    補員甲○○所駕駛之車號三Ｎ－六七八三號小貨車未息火且
    車門未鎖而停放在路旁，竟意圖為自己不法之所有，趁甲○○離開該車進入上址店內送貨之際，開啟車門，徒手竊取上
    開貨車駕駛座上放置味全食品公司所有而由甲○○管領使用
    之ＷＯＯＳＩＭ牌ＰＯＲＴＩ型印表機一台（影印進貨單所
    用之小型印表機；價值新臺幣七千元），得手後隨即逃離現
    場，適為在上址路旁從事打掃工作之清潔人員丙○○發覺乙○○上述行竊過程，其進入上址商店內告知店員再轉知甲○○報警循線查獲上情。
二、案經臺北縣政府警察局板橋分局報請臺灣板橋地方法院檢察
    署檢察官偵查起訴。
    理  由
一、證據能力部分：
    查被告對於下列各項證據方法之證據能力均無意見，本院審
    酌各證據方法作成時之情況，認為並無不適當之情事，依刑
    事訴訟法第一百五十九條之五規定，均得作為證據，合先敘
    明。
二、認定犯罪事實所憑之證據及理由：
    訊據被告乙○○矢口否認有被訴竊盜之犯行，辯稱：伊並未
    於上揭時地竊取印表機云云。惟查：證人即味全食品公司巡
    補員甲○○於九十七年十月一日上午八時五十分許，其所駕
    駛之車號三Ｎ－六七八三號小貨車未息火且車門未鎖而停放
    在上址美廉社商店前，遭人開啟車門竊取該貨車內駕駛座上
    ＷＯＯＳＩＭ牌ＰＯＲＴＩ型印表機一台之事實，業據證人
    甲○○於警詢及本院審理中證述綦詳，應信屬實。又被告如
    何於上揭時地竊取證人甲○○所管領印表機之事實，業據證
    人丙○○於警詢時證稱：九十七年十月一日上午八時五十分
    ，我在板橋市○○路○段與沙崙街口掃地時，看到一名體型
    瘦長，年約三十歲之男子穿黑色長褲，花色Ｔ恤站在一台停
    於板橋市○○街十五號（美廉社商店）之自小貨車三Ｎ－六
    七八三號前，來回巡視，並從玻璃窗向（車）裡面探望，之
    後他打開駕駛座車門，向裡面搜東西，然後從該車車內拿出
    一個黑色東西，我覺得該人動作很可疑，就跑進美廉社商店
    ，告訴店內的人說有人偷東西，結果在美廉社商店內的甲○○發現是他車內東西被偷，他問我竊嫌特徵，就跑出去找竊
    嫌，但沒有抓到該竊嫌；我從指認犯罪嫌疑人紀錄表指認結
    果，其中編號三（指被告）與我所見竊嫌是同一人等語。證
    人丙○○復於本院審理中結證稱：「（你之前是否有到沙崙
    派出所作筆錄？）有。是案發當天，我在板橋大觀路三段與
    沙崙街附近的沙崙街的美廉社外面路上作清潔工作，我看到
    味全公司的貨車停在那邊，有壹個男生在該貨車前後四處張
    望，我本來以為他是味全公司的員工，但是後來該人從車前
    透過玻璃看車內，當時貨車沒有熄火，該人就把駕駛座的車
    門打開，人上半身進去裡面探頭，之後從車內拿出一個黑色
    的東西就把車門關上，之後走往車後，我以為他要去車斗拿
    貨，但是他往大觀路左轉，他本來是慢慢的走，我走入美廉
    社跟店員說你們外面貨車上的東西被人拿走了，之後店員就
    跟在庭證人陳先生說，陳先生就趕快出來，把他的車門打開
    ，就說有東西被人拿走了。（當時竊嫌是拿走何東西？）一
    個黑色的東西裝著，長、寬約如法官給我看得大六法全書，
    但是厚度沒有那麼厚，我不知道那是什麼東西，我以為是他
    們送貨背的包包。（竊嫌你是否認得？是否剛才在庭被告？
    ）是。（剛才在庭被告是否就是你在警局所指認的那個？）
    是，我也有在警局指認竊嫌本人，也有看他的照片，都是跟
    我剛才在庭看到的那個人。（是否就是案發時從貨車內拿走
    東西的人？）是的」等語明確，並有指認犯罪嫌疑人紀錄表
    、被告於九十七年十月一日為警拍攝之照片等件在卷可稽。
    是證人丙○○於警詢、本院審理中均明確指證被告係案發當
    時竊取證人甲○○所管領印表機之竊嫌，又參酌本件竊盜地
    點即臺北縣板橋市○○路○段與沙崙街口附近之美廉社商店
    前，與被告住所地址臺北縣板橋市○○街二０八之四號五樓
    ，二者地點相近（見卷附地圖），復參以被告與證人丙○○
    之間互不認識，亦無任何糾紛或仇隙，業據證人丙○○於警
    詢證述在卷，衡情證人丙○○應無甘冒自身觸犯偽證罪之風
    險而設詞誣攀顧客即被告之理，應認證人丙○○前開證述被
    告竊取印表機之情節，應非虛妄，自堪以採信。至被告於警
    詢、審理中固辯稱：伊不知沙崙街在何處，且案發當時伊是
    在家中休息、洗澡云云，但始終未舉出相關證據方法供本院
    傳喚、調查，以證明其上開所辯情詞屬實，顯見其上開所辯
    ，要係卸責之詞，不足採信。本案事證明確，被告竊盜犯行
    堪以認定，應依法論科。
三、核被告乙○○所為，係犯刑法第三百二十條第一項之竊盜罪
    。爰審酌被告前有多次竊盜犯罪紀錄（見卷附臺灣高等法院
    被告前案紀錄表），其犯罪之動機、目的、手段、所竊取財
    物之價值，被害人所受損失，兼衡被告高中畢業之智識程度
    （見警詢筆錄），及犯後否認犯行之態度等一切情狀，量處
    如主文所示之刑，並諭知易科罰金之折算標準。至公訴檢察
    官對被告所犯竊盜犯行求處有期徒刑一年，惟審酌被告上述
    竊盜財物之價值、被告前所犯竊盜犯罪科刑之刑度及被害人
    味全食品公司於偵查中撤回告訴，並陳明不願追究等情（見
    偵查卷附聲請撤回告訴狀），本院認量處如主文所示之刑，
    即可收警惕之效，附此說明。
據上論斷，應依刑事訴訟法第二百九十九條第一項前段，刑法第
三百二十條第一項、第四十一條第一項前段，刑法施行法第一條
之一第一項、第二項前段，判決如主文。
本案經檢察官李巧菱到庭執行職務。
中    華    民    國    98    年    1     月    16    日
                  刑事第十三庭  法  官  楊 志 雄
以上正本證明與原本無異
如不服本判決應於送達後十日內向本院提出上訴狀
                                書記官  陳 春 銘
中    華    民    國    98    年    1     月    16    日
附錄本案論罪科刑法條全文：
刑法第三百二十條第一項
意圖為自己或第三人不法之所有，而竊取他人之動產者，為竊盜
罪，處五年以下有期徒刑、拘役或五百元以下罰金。


司法院資訊處製作；財團法人民間司法改革基金會備份。
